臺灣新北地方法院三重簡易庭小額民事判決
　　　　　　　　　　　　　　　　　 110年度重小字第2308號
原　　　告　劉秀雲
被　　　告　陳誌宏
　
上列當事人間請求清償借款事件，於民國110年9月30日言詞辯論
終結，本院判決如下：
    主  文
原告之訴駁回。
訴訟費用新臺幣壹仟元由原告負擔。
    理由要領
一、原告主張：被告向原告借款，原告乃於民國110年3月5日在
    被告住家樓下之全家便利商將現金新臺幣（下同）5,000元
    交付被告，後來被告只還款1,600元，尚欠3,400元迄未清償
    。為此，爰依據消費借貸之法律關係，請求被告給付3,400
    元，及自起訴狀繕本送達翌日起至清償日止，按年息5%計算
    之法定遲延利息等事實。
二、被告則求為判決駁回原告之訴，並辯稱：伊沒有跟原告借錢
    等語。
三、按當事人主張有利於己之事實者，就其事實有舉證之責任，
    民事訴訟法第277條前段定有明文；次按請求履行債務之訴
    ，除被告自認原告所主張債權發生原因之事實外，應先由原
    告就其主張此項事實，負舉證之責任，必須證明其為真實後
    ，被告於其抗辯事實，始應負證明之責任，此為舉證責任分
    擔之原則（最高法院43年台上字第377號判例要旨參照，但
    本則判例，依據108年1月4日修正，108年7月4日施行之法院
    組織法第57條之1第2項，其效力與未經選編為判例之最高法
    院裁判相同）；另按稱消費借貸者，謂當事人一方移轉金錢
    或其他代替物之所有權於他方，而約定他方以種類、品質、
    數量相同之物返還之契約。當事人之一方對他方負金錢或其
    他代替物之給付義務而約定以之作為消費借貸之標的者，亦
    成立消費借貸，民法第474條亦定有明文，故稱消費借貸者
    ，於當事人間必本於借貸之意思合致，而有移轉金錢或其他
    代替物之所有權於他方之行為，始得當之。本件原告主張被
    告向其借款之事實，既為被告所否認，揆諸前揭論述說明，
    即應由原告就兩造間確已成立消費借貸關係之事實，負舉證
    之責任，然原告迄未提出任何證據加以證明，則其請求被告
    返還借款3,400元，非屬有據。
四、從而，原告依消費借貸之法律關係，請求被告給付3,400元
    ，及自起訴狀繕本送達翌日起至清償日止，按年息5%計算之
    法定遲延利息，為無理由，應予駁回。
五、本件係小額訴訟事件，爰依民事訴訟法第436條之19第1項之
    規定，確定本件訴訟費用額1,000元，由敗訴之原告負擔。
中    華    民    國   110    年    10    月    8     日
                      法  官  趙義德
以上正本係照原本作成。
如不服本判決，應於送達後20日內，向本院提出上訴狀，並表明
上訴理由（上訴理由應表明一、原判決所違背之法令及具體內容
。二、依訴訟資料可認為原判決有違背法令之具體事實。）如於
本判決宣示後送達前提起上訴者，應於判決送達後20日內補提上
訴理由書（須附繕本），如未於上訴後20日內補提合法上訴理由
書，法院得逕以裁定駁回上訴。
中    華    民    國   110    年    10    月    8     日
                      書記官  張裕昌